臺灣臺北地方法院刑事判決　　　　　　100年度審訴字第267號
公　訴　人　臺灣臺北地方法院檢察署檢察官
被　　　告　石明修
上列被告因違反毒品危害防制條例案件，經檢察官提起公訴（10
0 年度毒偵字第2918號），被告就被訴事實為有罪之陳述，本院
合議庭裁定由受命法官以簡式審判程序審理，判決如下：
    主  文
石明修施用第一級毒品，處有期徒刑玖月；又施用第二級毒品，
處有期徒刑伍月。應執行有期徒刑壹年。
    事  實
一、石明修前於民國94年間，因施用第二級毒品案件，經臺灣板
    橋地方法院以94年度毒聲字第1030號刑事裁定送觀察、勒戒
    後，認無繼續施用毒品傾向，於94年10月25日執行完畢釋放
    後，由臺灣板橋地方法院檢察署檢察官以94年度毒偵字第53
    88號、94年度毒偵緝字第455 號為不起訴處分確定；於92年
    間，因違反商業會計法案件，經本院以97年度訴緝字第103
    號刑事判決判處有期徒刑3 月確定（下稱案）；於92年間
    ，因偽造文書、違反稅捐稽徵法案件，經本院以98年度簡字
    第3678號刑事判決分別判處有期徒刑4 月，並分別減為有期
    徒刑2 月，應執行有期徒刑2 月確定（下稱案）；於97年
    間因施用第二級毒品案件，經臺灣士林地方法院以98年度湖
    簡字第354 號刑事判決判處有期徒刑3 月確定（下稱案）
    ，於98年9 月2 日入監執行，於同年11月30日縮刑期滿；於
    99年間，因施用第二級毒品案件，經本院以99年度易字第14
    01號刑事判決判處有期徒刑4 月確定（下稱案）；於同年
    間，因施用第二級毒品案件，經本院以100 年度簡字第3109
    、3110及3111號刑事判決分別判處有期徒刑4 月，應執行有
    期徒刑9 月確定（下稱案）。上述案至案經本院於10
    0 年9 月13日以100 年度聲字第2214號刑事裁定應執行有期
    徒刑8 月確定，並與案及案接續執行，自100 年7 月31
    日入監執行迄今。
二、詎石明修仍不知悔改，猶基於施用第一級毒品海洛因及第二
    級毒品甲基安非他命之犯意，於100 年7 月25日某時，自友
    人處取得海洛因而持有，進而於同年月29日晚上8 時許，在
    新北市○○區○○路82巷33弄5 號1 樓住處內，以將海洛因
    摻入針筒注射靜脈之方式，施用海洛因1 次，並將針筒丟棄
    ；另於100 年7 月30日下午5 時許，自不詳之成年人處取得
    甲基安非他命而持有，並進而於同日下午6 時許，在上開住
    處，以將甲基安非他命置於玻璃球內燒烤生煙吸聞之方式，
    施用甲基安非他命1 次，並將吸食器丟棄。嗣經警方於100
    年7 月30日晚上8 時35分經通緝到案，並經採尿送驗，始查
    知上情。
三、案經新北市政府警察局中和第一分局報告臺灣臺北地方法院
    檢察署檢察官偵查起訴。
    理  由
一、按除被告所犯為死刑、無期徒刑、最輕本刑為3 年以上有期
    徒刑之罪或高等法院管轄第一審案件者外，於法院行準備程
    序進行中，被告先就被訴事實為有罪之陳述時，審判長得告
    知被告簡式審判程序之旨，並聽取當事人、代理人、辯護人
    及輔佐人之意見後，裁定進行簡式審判程序；且受命法官行
    準備程序，與法院或審判長有同一之權限；又簡式審判程序
    之證據調查，不受刑事訴訟法第159 條第1 項、第161 條之
    2 、第161 條之3 、第163 條之1 及第164 條至第170 條規
    定之限制，刑事訴訟法第273 條之1 第1 項、第279 條第2
    項前段、第273 條之2 分別定有明文。本案被告所為，係犯
    死刑、無期徒刑、最輕本刑為3 年以上有期徒刑以外之罪，
    其於準備程序中就被訴事實為有罪之陳述，經法官告知簡式
    審判程序之旨，並聽取公訴人、被告之意見後，認為適宜由
    受命法官獨任進行簡式審判程序，依刑事訴訟法第273 條之
    1 第1 項規定，合議庭裁定由受命法官獨任進行簡式審判程
    序，合先敘明。
二、上揭事實業據被告石明修於本院審理時坦承不諱，且有新北
    市政府警察局中和第一分局毒品危害防制條例犯罪嫌疑人姓
    名代碼對照表、台灣檢驗科技股份有限公司濫用藥物檢驗報
    告各1 份在卷可查（偵查卷第5 、22頁），被告之自白業有
    相當之補強證據，應與事實相符。又依毒品危害防制條例於
    92年7 月9 日修正公布，並自93年1 月9 日施行，而依修正
    後之規定，僅限於「初犯」及「五年後再犯」兩種情形，始
    應先經觀察、勒戒或強制戒治程序。倘被告於五年內已再犯
    施用毒品犯行，經依法追訴處罰，縱其第3 次再度施用毒品
    之時間，在初犯經觀察、勒戒或強制戒治執行完畢釋放五年
    以後，已不合於「五年後再犯」之規定，且因已於「五年內
    再犯」，顯見其再犯率甚高，原實施觀察、勒戒或強制戒治
    ，已無法收其實效，即應依該條例第10條處罰（最高法院97
    年度第5 次刑事庭會議決議參照）。查被告有如事實欄所載
    之施用毒品前科，有臺灣高等法院被告前案紀錄表及刑案資
    料查註紀錄表各1 份附卷可稽，其於94年10月25日因執行觀
    察勒戒無繼續施用傾向釋放後五年內之97年2 月間，又因施
    用第二級毒品案經臺灣士林地方法院以98年度湖簡字第354
    號刑事判決判處有期徒刑3 月確定，故被告本案施用毒品犯
    行已非「初犯」或「五年後再犯」之情形，揆諸前揭說明，
    應無再次施以觀察、勒戒或強制戒治之必要。本案事證明確
    ，被告犯行洵堪認定，應依法論科。
三、按海洛因、甲基安非他命分別係毒品危害防制條例第2 條第
    2 項第1 款、第2 款所規定之第一級毒品、第二級毒品，不
    得非法持有、施用。核被告所為，係犯毒品危害防制條例第
    10條第1 項之施用第一級毒品罪及同條第2 項之施用第二級
    毒品罪。被告持有海洛因及甲基安非他命之低度行為，已分
    別為施用之高度行為所吸收，不另論罪。被告所犯上開2 罪
    ，犯意各別，行為互殊，應分論併罰。爰審酌被告曾有觸犯
    施用毒品之犯行，雖經觀察、勒戒，仍未能斷戒施用毒品惡
    習，顯見其戒治意志不堅，缺乏勒戒動機，本應從重量刑。
    惟念其施用毒品係對己身殘害，未造成他人具體危害，並能
    於本院審理時坦承犯行，態度尚稱良好，復衡其犯罪之動機
    、目的、手段、方式、前科素行、生活狀況及智識程度等一
    切情狀，分別量處如主文之刑，並諭知易科罰金之折算標準
    及定其應執行之刑，以資儆懲。
據上論斷，應依刑事訴訟法第273 條之1 第1 項、第299 條第1
項前段，毒品危害防制條例第10條第1 項、第2 項，刑法第11條
、第51條第5 款，判決如主文。
本案經檢察官翁偉玲到庭執行職務。
中    華    民    國   100    年    12    月    26    日
                  刑事第二十一庭  法  官  林勇如
上正本證明與原本無異。
如不服本判決應於收受送達後10日內向本院提出上訴書狀，並應
敘述具體理由；其未敘述上訴理由者，應於上訴期間屆滿後20日
內向本院補提理由書（均須按他造當事人之人數附繕本）「切勿
逕送上級法院」。
                                  書記官  葉潔如
中    華    民    國   100    年    12    月    26    日
附錄本案論罪科刑法條全文：
毒品危害防制條例第10條
施用第一級毒品者，處6 月以上5 年以下有期徒刑。
施用第二級毒品者，處3 年以下有期徒刑。